---
title: "Análise de Vinhos Tintos"
author: "Jader Martins"
date: "15 de Dezembro, 2017"
output:
  html_document:
    df_print: paged
---

<style>
  pre{
    background-color: #ececec !important;
  }
  body{
    background-color: #323232 !important;
    color: #f6f6f6 !important;
  }
  h2{
    font-size: 50px !important;
    color: crimson !important
  }
</style>

```{r setup, include=FALSE}
knitr::opts_chunk$set(echo = TRUE)
library(ggplot2)
```

## Introdução
Essa análise irá explorar um conjunto de dados de vinhos tintos, originalmente construído para modelagem de qualidade do vinho refletida por aspectos químicos de cada bebida. O conjunto de dados tem 1599 registros com 11 variáveis + qualidade do vinho

```{r echo=FALSE, rows.print=3}
winecsv <- read.csv("wineQualityReds.csv")
str(winecsv)
```

## Including Plots

You can also embed plots, for example:

```{r pressure, echo=FALSE}
ggplot(data = winecsv, aes(x=quality)) +
  geom_histogram()
```

Note that the `echo = FALSE` parameter was added to the code chunk to prevent printing of the R code that generated the plot.


# IDEAIS
correlation plot das variaveis

