---
title: "Análise de Vinhos Tintos"
author: "Jader Martins"
date: "15 de Dezembro, 2017"
output:
  html_document:
    df_print: paged
---

<style>
  pre{
    background-color: #ececec !important;
  }
  body{
    background-color: #323232 !important;
    color: #f6f6f6 !important;
  }
  h2{
    font-size: 48px !important;
    color: #f75940 !important
  }
</style>

```{r setup, include=FALSE}
knitr::opts_chunk$set(echo = TRUE)
library(ggplot2)
```

## Introdução
Essa análise irá explorar um conjunto de dados de vinhos tintos [Cortez et al., 2009], originalmente construído para modelagem da qualidade do vinho refletida por aspectos químicos de cada bebida. O conjunto de dados tem 1599 registros com 11 variáveis + qualidade do vinho (de 0 a 10).

```{r echo=FALSE, rows.print=3}
winecsv <- read.csv("wineQualityReds.csv")
str(winecsv)
```


```{r pressure, echo=FALSE, error=FALSE, message=FALSE}
ggplot(data = winecsv, aes(x=quality)) +
  geom_histogram()
```

Embora as notas para qualidade do vinho possam ir de 0 a 10 podemos ver que a imensa maioria dos vinhos estão avaliados com notas medianas, 5 e 6, o que torna essa variavel, qualidade, não interessante para analise de regressão, porém posteriormente iremos visualizar algumas regressões para confirmar isso.

```{r echo=FALSE, message=FALSE}
ggplot(data=winecsv, aes(x=pH)) +
  geom_histogram()
```
Vemos que para a variável pH temos uma distribuição normal e poucos outliers, futuramente iremos ver se esses outliers são vinhos piores ou melhores, pertencendo assim as classes de vinhos de qualidade fora da média.

```{r echo=FALSE, message=FALSE}
ggplot(data=winecsv, aes(x=alcohol)) +
  geom_histogram(bins = 50)
```


```{r echo=FALSE, message=FALSE}
ggplot(data=winecsv, aes(x=citric.acid)) +
  geom_histogram(bins = 50) +
  scale_x_log10()
```


# IDEAIS
correlation plot das variaveis
regressao da qualidade e alguma var
outliers dos dados geram vinhos melhores ou piores?
tentar dividir vinhos por categoria, suave, seco, etc
