---
title: "Análise de Vinhos Tintos"
author: "Jader Martins"
date: "15 de Dezembro, 2017"
output:
  html_document:
    df_print: paged
---

<style>
  <link href="https://fonts.googleapis.com/css?family=Inconsolata" rel="stylesheet"> 
  pre{
    background-color: #ececec !important;
  }
  body{
    background-color: #323232 !important;
    color: #f6f6f6 !important;
    font-family: 'Inconsolata', monospace;
  }
  h2{
    font-size: 48px !important;
    color: #f75940 !important
  }
</style>

```{r echo=FALSE, message=FALSE, warning=FALSE, packages}
knitr::opts_chunk$set(echo = TRUE, fig.width = 11)
library(ggplot2)
library(dplyr)
library(reshape2)
```
# Introdução
Essa análise irá explorar um conjunto de dados de vinhos tintos [Cortez et al., 2009], originalmente construído para modelagem da qualidade do vinho refletida por aspectos químicos de cada bebida. O conjunto de dados tem 1599 registros com 11 variáveis (de aspecto químico) + qualidade do vinho (de 0 a 10). Obtive a ajuda de um amigo formado em química para me guiar em possíveis aspectos quimícos que podem gerar um gosto desagradável no vinho, e sob essas hipoteses guiarei minha analise.

```{r echo=FALSE, Load_the_Data}
# Carregamento dos dados
winecsv <- read.csv("wineQualityReds.csv")
acidity <- winecsv %>% select(fixed.acidity, volatile.acidity, citric.acid)
acidity <- melt(acidity)
```

# Seção de Gráficos Univariados
```{r echo=FALSE, Univariate_Plots}
ggplot(acidity, aes(x=value, fill=variable)) +
  geom_density()

```

# Análise Univariada

### Qual é a estrutura do conjunto de dados?

### Quais são os principais atributos de interesse deste conjunto de dados?

### Quais outros atributos você acha que podem lhe auxiliar na investigação destes atributos de interesse?

### Você criou novas variáveis a partir dos atributos existentes no conjunto de dados?

### Dos atributos investigados, distribuições incomuns foram encontradas? Você aplicou operações nos dados para limpá-los, ajustá-los ou mudar a forma dos dados? Se sim, por quê?



# Seção de Gráficos Bivariados
```{r echo=FALSE, Bivariate_Plots}

```

# Análise Bivariada

### Discuta sobre alguns dos relacionamentos observados nesta parte da investigação. Como os atributos de interesse variaram no conjunto de dados?

### Você observou algum relacionamento interessante entre os outros atributos (os que não são de interesse)?

### Qual foi o relacionamento mais forte encontrado?




# Seção de Gráficos Multivariados

```{r echo=FALSE, Multivariate_Plots}

```

# Análise Multivariada

### Discuta sobre os relacionamentos observados nesta parte da investigação. Quais atributos que fortaleceram os demais na observação das variáveis de interesse?

### Interações surpreendentes e/ou interessantes foram encontradas entre os atributos?

### OPCIONAL: Modelos foram criados usando este conjunto de dados? Discuta sobre os pontos fortes e as limitações do seu modelo.

------

# Gráficos Finais e Sumário

### Primeiro Gráfico
```{r echo=FALSE, Plot_One}

```

### Descrição do Primeiro Gráfico


### Segundo Gráfico
```{r echo=FALSE, Plot_Two}

```

### Descrição do Segundo Gráfico


### Terceiro Gráfico
```{r echo=FALSE, Plot_Three}

```

### Descrição do Terceiro Gráfico

------

# Reflexão


